臺灣臺中地方法院刑事判決　　　　　　　　　　　　九十一年度易緝字第三二三號
　　公　訴　人　臺灣中地方法院檢察署檢察官臺
　　被　　　告　丁○○
右列被告因竊盜案件，經檢察官提起公訴（九十年度偵字第一二九八一號、第一四四
四八號）暨移送併辦（九十一年度偵字第二九四三號），本院判決如左：
    主  文
丁○○連續竊盜，累犯，處有期徒刑拾月，扣案機車鑰匙參支，均沒收。
    事  實
一、丁○○有竊盜、賭博、贓物、偽造文書等前科，曾於民國（下同）八十六年間因
    竊盜案件，經本院於八十七年七月三日判處有期徒刑一年二月，經上訴臺灣高等
    法院臺中分院駁回確定，甫於九十年一月二十二日執行完畢，猶不知悔改，復基
    於意圖為自己不法所有之概括犯意，連續於如附表所示之時間、地點，以如附表
    所示之方式竊取重型機車三台，得手後均將機車留供己用，嗣分別於九十年七月
    二十日十六時四十分許，在臺中市○○路圖書館前，為警查獲其騎用車號ＪＪＪ
    ─７９２號機車，及於九十年八月十四日上午九時許，在臺中市○○路與市府路
    口，為警查獲其騎用車號ＪＱＥ─５６３號機車，又於九十一年二月五日凌晨四
    時十分許，在臺中市○區○○路、雙十路口，為警查獲其騎用車號ＪＯＶ—８４
    ２機車，並扣得鑰匙三支。
二、案經內政部警政署鐵路警察局第二警務段報告臺灣臺中地方法院檢察署檢察官偵
    查起訴暨由臺中市警察局第一分局報告臺灣臺中地方法院檢察署檢察官移送併辦
    。
    理  由
一、訊據被告丁○○固不否認有騎用如附表編號一、二所示二輛機車之事實以及坦承
    有竊取如附表編號三所示機車之犯行，惟矢口否認有竊盜如附表編號一、二所示
    機車之犯行，辯稱：ＪＪＪ─７９２號機車是向綽號「王仔」的男子借用的，Ｊ
    ＱＥ─５６３號機車是向綽號「小Ａ」的男子所借用的，伊均不知道該二部車是
    贓車云云，惟查：
  (一)右揭犯罪事實業據被害人乙○○、甲○○、丙○○指述明確，復有贓物認領保管
    單二紙、贓物認領保管收據、拾得物遺失物領結一紙、車輛竊盜車牌失竊資料個
    別查詢報表—查詢車輛認可資料二紙、車輛車牌失竊作業—查獲車輛認可資料一
    紙、照片三幀附卷及機車鑰匙三支扣案為憑。
  (二)又被告既辯稱「王仔」、「小Ａ」等人均欠伊錢未還，所以伊才向其二人借機車
    來騎以資抵償云云，則被告與「王仔」、「小Ａ」應有一定程度之交誼而得供出
    其二人之人別資料及聯絡方式，詎被告竟自始至終均表示對於「王仔」、「小Ａ
    」之真實姓名、年籍、住居所、聯絡方式一無所知而無法交代，此顯與吾人日常
    生活經驗相悖；又被告經警查獲時，均無法交付有關機車來歷之行照，並辯稱該
    「王仔」、「小Ａ」並未將此等證件交伊云云，然而被告前已屢次因竊盜機車及
    收受贓物機車之犯行經法院判刑確定，有臺灣臺中地方法院檢察署刑案資料查註
    紀錄表及臺灣高等法院被告全國前案紀錄表一份附卷為憑，其對於持有機車之同
    時亦應具備行車執照或出廠證明文件一節必然知之甚明，絕不可能再自不詳姓名
    年籍，亦無從聯絡之「王仔」、「小Ａ」處收受毫無來源證明文件之機車而自陷
    於刑事上不利之地位，故其辯稱如附表編號一、二之機車是自「王仔」、「小Ａ
    」處借來的之辯解，顯係事後卸責之詞，不足採信，被告既持有被害人乙○○、
    甲○○失竊之機車而當場為警查獲，且其所供稱之機車來源非但無從查證且於經
    驗上顯不可採，應以前揭二部機車均係被告竊盜所得較符合經驗法則。
  (三)綜上所述，被告竊盜如附表所示三輛機車之事證明確，其犯行應堪認定。
二、核被告丁○○所為，係犯刑法第三百二十條第一項竊盜罪。其先後多次犯行，均
    時間緊接，所犯罪名與犯罪構成要件相同，顯係基於概括犯意反覆為之，為連續
    犯，應依刑法第五十六條之規定論以竊盜既遂之一罪，並加重其刑。移送併辦之
    竊盜罪部分（九十一年度偵字第二九四三號）雖未據公訴人起訴，然本院認有裁
    判上一罪之關係，基於審判不可分原則，自得一併予以審究。次查被告丁○○前
    曾於八十六年間因竊盜案件，經本院於八十七年七月三日判處有期徒刑一年二月
    ，經上訴臺灣高等法院臺中分院駁回確定，甫於九十年一月二十二日執行完畢，
    有臺灣臺中地方法院檢察署刑案資料查註紀錄表與臺灣高等法院被告全國刑案紀
    錄表各一紙在卷可憑，其於五年之內，再犯本件有期徒刑以上之罪，為累犯，應
    依累犯規定加重其刑，並遞加重其刑。爰審酌被告已有多次竊盜前案紀錄，堪認
    其品行不佳，並斟酌其犯罪動機、目的、手段及被告犯後坦承部分犯行，餘則一
    概否認之犯後態度等一切情狀，量處如主文前段所示之刑，以示懲儆。又扣案鑰
    匙三支，係供被告犯罪所用之物，且於查獲時係在被告持有當中，應屬於被告所
    有，爰依刑法第三十八條第一項第二款併予宣告沒收，附此敘明。
據上論斷，應依刑事訴訟法第二百九十九條第一項前段，刑法第第五十六條、第三百
二十條第一項、第四十七條、第三十八條第一項第二款，罰金罰鍰提高標準條例第一
條前段，判決如主文。
中      華      民      國      九十一      年      八    月    二    日
                            臺灣臺中地方法院刑事第七庭
                                        法  官 林學晴
右正本證明與原本無異。
如不服本判決，應於判決送達後十日內向本院提出上訴狀，上訴於臺灣高等法院臺中
分院( 須附繕本 )。
                                        書記官
中      華      民      國      九十一      年      八    月    二    日
～FO
附表
┌──┬─────┬───────────┬──────────┬───────┐
│編號│犯罪時間  │  犯罪地點            │竊取物品            │ 竊取方式     │
├──┼─────┼───────────┼──────────┼───────┤
│    │民國九十年│臺中市○○路附近      │車號為ＪＪＪ— ７９ │以自備鑰匙竊取│
│一、│五月十六日│                      │２之為孫長知所有之  │              │
│    │上午八時許│                      │重型機車一部（市價  │              │
│    │          │                      │約為新台幣一萬元）  │              │
├──┼─────┼───────────┼──────────┼───────┤
│    │民國九十年│臺中市○○街一三九號澄│車號為ＪＱＥ─５６３│同右          │
│二、│七月二十一│清醫院前              │之為甲○○所有之重型│              │
│    │日下午六時│                      │機車一部（市價約為  │              │
│    │許        │                      │新台幣五千元）      │              │
├──┼─────┼───────────┼──────────┼───────┤
│    │民國九十一│臺中市○區○○路圖書館│車號為ＪＯＶ—８４２│同右          │
│三、│年一月二十│前                    │之為成繡英所有而由陳│              │
│    │四日下午九│                      │秋東騎乘之重型機車一│              │
│    │時許      │                      │部（市價約為新台幣一│              │
│    │          │                      │萬五千元）          │              │
└──┴─────┴───────────┴──────────┴───────┘
